【裁判字號】    95,易,444
【裁判日期】    950522
【裁判案由】    傷害
【裁判全文】
臺灣臺中地方法院刑事判決               95年度易字第444號
公  訴  人  臺灣臺中地方法院檢察署檢察官
被      告  丙○○
                      號
            甲○○
上列被告等因傷害案件，經檢察官提起公訴（九十四年度偵字第
一○一八二號），本院判決如下：
    主    文
本件公訴不受理。
    理    由
一、公訴意旨略以：告訴人即被告丙○○因告訴人乙○○與自己
    之前任女友劉淑娟交往，而對告訴人乙○○心生不滿。民國
    九十三年十二月二十九日晚間十一時許，告訴人即被告丙○○與堂弟蘇盟欽、陳呂朋、彭明仟一同到臺中縣豐原市○○
    街一三八號「百分百ＫＴＶ」唱歌，另邀集友人鄭志松、吳
    岳峰、蔡丁芳、吳惠雯前來為即將入伍服役之蘇盟欽餞行。
    當天晚上，告訴人即被告丙○○、蘇盟欽、陳呂朋、彭明仟
    先至三○三號包廂內唱歌，鄭志松、吳岳峰隨後到場。因告
    訴人乙○○在該ＫＴＶ擔任服務生，告訴人即被告丙○○趁
    機在包廂之走道上，質問告訴人乙○○有關劉淑娟之金錢及
    感情問題，兩人發生口角，適有二○五號包廂之客人即被告
    甲○○因多次前來唱歌而認識告訴人乙○○，見狀乃趨前關
    心，雙方不歡而散。九十三年十二月三十日凌晨一時許，告
    訴人即被告丙○○按下服務鈴，找告訴人乙○○至三○三號
    包廂繼續談判，告訴人乙○○進入包廂後，兩人又起爭執，
    詎告訴人即被告丙○○基於傷害犯意，拿起桌上之麥克風往
    告訴人乙○○之右後頭部砸下，告訴人乙○○隨即向外衝出
    並大喊救命，然遭在場之不詳人士從後方拉住且再度以重物
    敲擊頭部，告訴人乙○○因此受有頭皮撕裂傷兩處（各約七
    公分及三公分）。此時，蔡丁芳與其配偶吳惠雯已抵達ＫＴ
    Ｖ，因聽聞三○三號包廂有爭吵聲，故由蔡丁芳先行進入查
    看。而被告甲○○聽見告訴人乙○○求救，竟與同在二○五
    號包廂唱歌，自稱「佳明」、「大胖」及其他數位身分不詳
    之成年男子，共同基於傷害之犯意聯絡，衝進三○三號包廂
    ，毆打陳呂朋、告訴人即被告丙○○、鄭志松、蔡丁芳等人
    （原在三○三號包廂內之吳岳峰因有事先行離去，蘇盟欽人
    在廁所，彭明仟至ＫＴＶ外移車）。其中，被告甲○○手持
    酒瓶砸告訴人即被告丙○○頭部，而「佳明」、「大胖」各
    別持刀砍向告訴人即被告丙○○之身體，待告訴人即被告丙○○倒地後，被告甲○○亦持刀砍向告訴人即被告丙○○之
    左肩，致使告訴人即被告丙○○受有：(一)頭部外傷併撕裂傷
    （八公分，四公分），(二)左肩深部撕裂傷併韌帶、神經斷裂
    （十五點五公分，十二點五公分），(三)背部多處撕裂傷（十
    三公分，十公分，七公分），(四)右肘撕裂傷（二點五公分）
    ，因認被告丙○○、甲○○涉有刑法第二百七十七條第一項
    之普通傷害罪嫌等語。
二、按告訴乃論之罪，告訴人於第一審辯論終結前得撤回其告訴
    ，又告訴經撤回者，應諭知不受理之判決，並得不經言詞辯
    論為之，刑事訴訟法第二百三十八條第一項、第三百零三條
    第三款、第三百零七條，分別定有明文。
三、本件被告丙○○、甲○○經檢察官依刑法第二百七十七條第
    一項之普通傷害罪提起公訴，依刑法第二百八十七條前段之
    規定，須告訴乃論。茲據告訴人丙○○、乙○○於審理中具
    狀撤回其告訴，揆諸首開說明，爰不經言詞辯論，諭知不受
    理之判決。
據上論斷，應依刑事訴訟法第三百零三條第三款、第三百零七條
，判決如主文。
中    華    民    國    95    年    5     月    22    日
                  刑事第九庭    審判長法  官  陳得利
                                      法  官  何世全
                                      法  官  余德正
以上正本證明與原本無異。
如不服本判決，應於送達後十日內向本院提出上訴狀（須附繕本
），上訴於臺灣高等法院臺中分院。
                                      書記官  廖日晟
中    華    民    國    95    年    5     月    22    日


司法院資訊處製作；財團法人民間司法改革基金會備份。
